臺北高等行政法院裁定
　　　　　　　　　　　　　　　　　　 93年度訴字第00082號
原　　　告　甲○○
被　　　告　臺北市稅捐稽徵處
代　表　人　乙○○處長）住同.
訴訟代理人　丙○○
　　　　　　丁○○
上列當事人間因房屋稅事件，原告不服台北市政府中華民國92年
12月10日府訴字第09216619300號訴願決定，提起行政訴訟。本
院裁定如下：
　　主  文
原告之訴駁回。
訴訟費用由原告負擔。
　　理  由
一、事實概要：緣原告就其所有本市○○○路○段68號地下1樓房
    屋，主張該房屋為地下室，被告機關認定房屋現值錯誤，應
    扣減百分之20之房屋稅，並應退還76年至92年超收之房屋稅
    ，並加計溢收期間之利息，於92年4月10日向被告機關中正分
    處申請復查。經被告機關以92年6月2日北市稽法乙字第
    09261545300號復查決定：「復查不受理。」該復查決定書於
    92年6月12日送達。原告仍不服，提起訴願，遭決定駁回，遂
    提起本件行政訴訟。
二、本件原告起訴意旨略以：參照財政部74年7月22日台財稅字第
    19180號及74年12月14日台財稅字第26271號函釋意旨，房屋
    現值不包括公共設施之現值，且對電梯公共設施之分攤，應
    依實際使用面積比例計算，本件公共設施之稅額為零，被告
    私自虛加系爭房屋面積為386或333平方公尺，惟該房屋並未
    增建，其合法登記面積為317平方公尺，被告所為處分違反憲
    法第15條規定及司法院釋字第400號解釋意旨。至於鈞院89年
    度簡字第50號、89年度訴字第205號及262號等判決認定該房
    屋面積為333平方公尺，亦有違誤，經原告提起上訴救濟中，
    本案請求之標的包括系爭68號地下室及64號房屋；地下室的
    公共設施係零稅，房屋應以實際使用面積課稅，且房屋稅應
    逐年遞減下降，但被告竟在86年調高；且以調高後之稅額來
    課徵以後之房屋稅，顯有未合；被告就系爭房屋面積計算錯
    誤，課徵之稅額自亦有誤，且屬超收稅負，爰起訴請求退還
    超收之稅款，併應加計利息云云。
三、按「原告之訴，有左列各款情形之一者，行政法院應以裁定
    駁回之。但其情形可以補正者，審判長應定期間先命補正：
    ．．十、起訴不合程式或不備其他要件者。」行政訴訟法第
    107第1項第10款定有明文。次按稅捐稽徵法第28條規定：「
    納稅義務人對於因適用法令錯誤或計算錯誤溢繳之稅款，得
    自繳納之日起5年內提出具體證明，申請退還；逾期未申請者
    ，不得再行申請。」同法第34條第3項第5款規定：「第1項所
    稱確定，係指左列各種情形：五、經行政訴訟判決者。」同
    法第35條第1項規定：「納稅義務人對於核定稅捐之處分如有
    不服，應依規定格式，敘明理由，連同證明文件，依左列規
    定，申請復查：一、依核定稅額通知書所載有應納稅額或應
    補徵稅額者，應於繳款書送達後，於繳納期間屆滿翌日起算
    30日內，申請復查。二、依核定稅額通知書所載無應納稅額
    或應補稅額者，應於核定稅額通知書送達後30日內，申請復
    查。」
四、卷查原告以系爭房屋76年至91年房屋現值高估或課稅面積錯
    誤分次分年度多次向被告機關請求退還溢繳稅款事件，並分
    次向臺北市政府提起訴願及向本院提起行政訴訟請求救濟。
    被告機關所屬中正分處於92年6月10日以北市稽中正乙字第
    09260556200號函復知原告略以：「…『說明…：三、依地政
    資料記載，旨揭房屋…76年3月始向本分處申請房屋稅設立稅
    籍，是以71年至75年尚無房屋稅課徵情事；又76年至86年部
    分，依前揭法條規定已逾5年申請期限…另88年業經臺北高等
    行政法院90年1月4日89年訴字第205號判決確定，87、89、90
    、91年分別經臺北市政府92年1月15日府訴字第09120686800
    、92年3月26日府訴字第09205421200、91年8月28日府訴字第
    09114293501、92年4月11日府訴字第09123 205000號訴願決
    定駁回或不予受理在案（其中89及90年臺端皆已提起行政訴
    訟）。四、旨揭房屋課稅面積業經臺北高等行政法院89年簡
    字第50號、89年訴字第205、262號等判決確定為333平方公
    尺…另查76至85年及91年課稅面積皆為333平方公尺，86至
    90 年依臺北市政府工務局變更使用執照副本變更為386平方
    公尺，惟本分處已依上開確定判決，分別：：：函告台端回
    復課稅面積為333平方公尺，並更正各年度應納稅額在案…
    。」原告不服上開函提起訴願，經臺北市政府以92年10月15
    日府訴字第09220161800號訴願決定：「訴願駁回。」；另
    查本院90年4月25日89年度訴字第262號判決就系爭房屋現值
    之核計亦已認定（第15頁倒數第5行），有各該函及本院90
    年4月19日89年度訴字第261號判決、90年4月25日89年度訴
    字第262號判決、最高行政法院91年7月28日91年度裁字第
    671號裁定及臺北市政府92年5月7日府訴字第09209216100號
    、92年10月15日府訴字第09220161800號訴願決定等附卷可
    稽。是本件原告再次以系爭房屋76年至91年房屋現值高估，
    請求退還溢繳房屋稅稅額併加計利息，顯係就同一事件復行
    爭執，容非合法。
五、原告雖訴稱系爭房屋為地下室，房屋稅依法應扣減百分之20
    ，一直未扣減；本件與他案不相同，為新的行政救濟標的，
    並非同一事件云云。經查關於系爭房屋房屋現值並無高估及
    系爭房屋為地下室依表減價百分之20，於前揭本院89年度訴
    字第262號判決已詳予認定，原告前述主張，尚難憑採。至於
    92年房屋稅部分，係於92年5月1日始開徵，於原告92年4月10
    日申請復查時，尚未開徵，並無退稅及復查之問題。另原告
    於92年4月10日申請復查時，僅就臺北市○○○路○段68號地
    下室房屋為之，並未一併請求退還臺北市○○○路○段64號房
    屋稅部份，有申請書附卷可按，原告於訴願程序及本件訴訟
    程序中始提出該項請求，亦有未合。綜上所述，原告之訴，
    並非合法，自應予駁回。
六、依行政訴訟法第107條第1項第10款、第104條、民事訴訟法第
    95條、第78條，裁定如主文。
中　　華　　民　　國　　94　　年　　5　　月　　 4 　　日
                  第六庭審判長法  官   林樹埔
                              法  官   曹瑞卿
                              法  官   許瑞助
上為正本係照原本作成。
如不服本裁定，應於送達後10日內向本院提出抗告狀（須按他造
人數附繕本）。
中　　華　　民　　國　　94　　年　　5　　月　　 4 　　日
                              書記官   吳芳靜
